【裁判字號】    97,裁,1411
【裁判日期】    970221
【裁判案由】    訴訟救助
【裁判全文】
最  高  行  政  法  院  裁  定
                                     97年度裁字第01411號
抗  告  人  甲○○
上列抗告人因訴訟救助事件，對於中華民國96年5月14日高雄高
等行政法院96年度救字第1號裁定提起抗告，本院裁定如下：
    主  文
抗告駁回。
抗告訴訟費用由抗告人負擔。
    理  由
一、按抗告法院認抗告為不合法或無理由者，應為駁回抗告之裁
    定。
二、原裁定係以：抗告人與高雄市左營區戶政事務所間因損害賠
    償事件，所提起之行政訴訟，因抗告人係依國家賠償法所提
    起之損害賠償之訴，應循民事訴訟程序以資救濟，非屬行政
    法院管轄，業經高雄高等行政法院（下稱原審法院）民國（
    下同）96年度訴字第93號裁定駁回在案，足見抗告人本案訴
    訟已受裁定駁回，顯無勝訴之望，揆諸行政訴訟法第101條
    規定，自無從准許等語為由，乃駁回抗告人在原審法院訴訟
    救助之聲請。
三、本件抗告意旨略謂：抗告人就原審法院96年度訴字第93號損
    害賠償事件固係依國家賠償法提起行政訴訟，雖該事件前經
    原審法院裁定駁回，惟抗告人業已提起抗告，且已移送本院
    審理中（按，業經本院96年度裁字第1795號裁定駁回）。為
    何本件與該事件之案號、股別及裁定法官均不同，爰依行政
    訴訟法第188條、第242條及第243條規定，提起本件抗告云
    云。
四、本院按「當事人無資力支出訴訟費用者，行政法院應依聲請
    ，以裁定准予訴訟救助。但顯無勝訴之望者，不在此限。」
    為行政訴訟法第101條所明定。經查，本件抗告人與高雄市
    左營區戶政事務所間損害賠償事件，抗告人係依國家賠償法
    提起行政訴訟，此為抗告人所不爭執。惟按國家賠償法第12
    條規定：「損害賠償之訴，除依本法規定外，適用民事訴訟
    法之規定。」抗告人依國家賠償法對國家賠償所生之公法上
    爭議，應循民事訴訟程序救濟，非屬行政法院之權限，而不
    得提起行政訴訟，是原裁定以其向無審判權之原審法院提起
    行政訴訟，業經原審法院96年度訴字第93號裁定駁回在案，
    顯無勝訴之望，而依上揭規定，駁回其訴訟救助之聲請，本
    院核無不合。又查，抗告人提起損害賠償訴訟與聲請訴訟救
    助本屬二事，一為訴訟事件，一為聲請事件，原審法院分編
    案號，輪分而由不同股別承辦，裁定法官因而不同，自無抗
    告人所指法院組織不合法之情事，亦與行政訴訟法第188條
    、第242條及第243條規定無違。抗告意旨仍執前詞，指摘原
    裁定違誤，為無理由，應予駁回。
五、依行政訴訟法第104條、民事訴訟法第95條、第78條，裁定
    如主文。
中    華    民    國    97    年    2     月    21    日
                    最高行政法院第五庭
                        審判長法官  劉  鑫  楨
                              法官  侯  東  昇
                              法官  林  樹  埔
                              法官  劉  介  中
                              法官  吳  慧  娟
以  上  正  本  證  明  與  原  本  無  異
中    華    民    國    97    年    2     月    21    日
                              書記官  張  雅  琴


司法院資訊處製作；財團法人民間司法改革基金會備份。
